{"related": ["conmoci\u00f3n"], "etymology": null, "url": "https://en.wiktionary.org/wiki/conmocionar", "definitions": ["to shock"], "verb": "conmocionar", "synonyms": [], "description": "conmocionar (first-person singular present conmociono, first-person singular preterite conmocion\u00e9, past participle conmocionado)", "conjugations": {"imperative": {"affirmative": ["", "conmociona (t\u00fa) - conmocion\u00e1 (vos)", "conmocione", "conmocionemos", "conmocionad", "conmocionen"], "negative": ["", "no conmociones", "no conmocione", "no conmocionemos", "no conmocion\u00e9is", "no conmocionen"]}, "infinitive": "conmocionar", "indicative": {"future": ["conmocionar\u00e9", "conmocionar\u00e1s", "conmocionar\u00e1", "conmocionaremos", "conmocionar\u00e9is", "conmocionar\u00e1n"], "preterite": ["conmocion\u00e9", "conmocionaste", "conmocion\u00f3", "conmocionamos", "conmocionasteis", "conmocionaron"], "imperfect": ["conmocionaba", "conmocionabas", "conmocionaba", "conmocion\u00e1bamos", "conmocionabais", "conmocionaban"], "conditional": ["conmocionar\u00eda", "conmocionar\u00edas", "conmocionar\u00eda", "conmocionar\u00edamos", "conmocionar\u00edais", "conmocionar\u00edan"], "present": ["conmociono", "conmocionas (t\u00fa) - conmocion\u00e1s (vos)", "conmociona", "conmocionamos", "conmocion\u00e1is", "conmocionan"]}, "pastparticiple": {"plural": {"feminine": "conmocionadas", "masculine": "conmocionados"}, "singular": {"feminine": "conmocionada", "masculine": "conmocionado"}}, "gerund": "conmocionando", "subjunctive": {"imperfect_se": ["conmocionase", "conmocionases", "conmocionase", "conmocion\u00e1semos", "conmocionaseis", "conmocionasen"], "future": ["conmocionare", "conmocionares", "conmocionare", "conmocion\u00e1remos", "conmocionareis", "conmocionaren"], "imperfect_ra": ["conmocionara", "conmocionaras", "conmocionara", "conmocion\u00e1ramos", "conmocionarais", "conmocionaran"], "present": ["conmocione", "conmociones (t\u00fa) - conmocion\u00e9s (vos)", "conmocione", "conmocionemos", "conmocion\u00e9is", "conmocionen"]}}, "pronunciations": []}